臺灣高等法院花蓮分院民事裁定  
111年度訴聲字第1號
聲  請  人  林俶妃  
訴訟代理人  葉仲原律師
相  對  人  林宜心  
            林家琪  
            林家儒  
共      同
訴訟代理人  許仁豪律師
上列聲請人因與相對人林宜心等人間請求移轉不動產所有權登記
等事件（本院111年度上字第25號），聲請許可訴訟繫屬事實登
記，本院裁定如下：
    主  文
許可聲請人就附表所示之不動產為本院111年度上字第25號訴訟
繫屬事實之登記。
    理  由
聲請意旨略以：兩造間就附表所示不動產請求移轉所有權登記
  等事件，現繫屬於本院審理中，爰依民事訴訟法(下稱民訴法)
  第254條第5項規定，請求為訴訟繫屬事實登記等語。
按「(第5項)訴訟標的基於物權關係，且其權利或標的物之取得
  、設定、喪失或變更，依法應登記者，於事實審言詞辯論終結
  前，原告得聲請受訴法院以裁定許可為訴訟繫屬事實之登記。
  (第6項)前項聲請，應釋明本案請求，法院為裁定前，得使兩
  造述意見之機會。(第8項)第5項裁定應載明應受判決事項之聲
  明、訴訟標的及其原因事實。」民訴法第254條第5項、第6項
  、第8項定有明文。
經查：
㈠聲請人以其所有附表所示不動產，並未信託予相對人林宜心(下
  稱其名)，亦無贈與相對人林家儒、林家瑋及林家琪(下稱林家
  儒等3人)之意，詎林宜心於民國107年7月間，擅自將附表所示
  不動產，信託登記在自己名下(下稱系爭甲信託)，其後，又於
  同年9月間，將附表編號2所示建物所有權，以贈與為原因，移
  轉登記予林家儒等3人各應有部分1/3(下稱系爭贈與)，嗣林家
  瑋、林家琪再於同年10月間，將其2人之持分信託登記予林宜
  心(下稱系爭乙信託)。因系爭甲、乙信託及系爭贈與法律關係
  (含債權及物權行為，下同)，均不存在，爰依民法第179條、
  第767條第1項中段、第242條規定，請求確認系爭甲、乙信託
  及系爭贈與之法律關係均不存在，林宜心應將系爭甲、乙信託
  登記塗銷，林家儒等3人應將系爭贈與登記塗銷等節，已據核
  閱本院111年度上字第25號(下稱本案訴訟)案卷查明無訛。
㈡經核：
⒈本件經徵詢相對人之意見，然屆期未為表示，先予敘明。
⒉聲請人於本案訴訟繫屬中所主張之訴訟標的，為所有人之物上
  請求權，其訴訟標的自係基於物權關係。而聲請人之請求經原
  審判決其一部勝訴、一部敗訴後，聲請人及相對人就原判決不
  利其等部分均提起上訴(按：原審判決林家瑋敗訴，林家瑋未
  上訴)，現由本院審理中，聲請人於本案訴訟之請求亦非顯無
  理由，應認聲請人就本案請求之釋明已為完足，依上開規定，
  應准予訴訟繫屬事實之登記。
據上論結，本件聲請為有理由，爰裁定如主文。　　
中　　華　　民　　國　　111 　年　　6 　　月　　2 　　日
                  民事庭審判長法  官  林信旭
                              法  官  劉雪惠
                              法  官  廖曉萍
以上正本係照原本作成。
如不服本裁定，應於收受送達後10日內表明抗告理由向本院提出
抗告書狀，並應繳納抗告費新台幣１千元。　　　　　　　　
中　　華　　民　　國　　111 　年　　6 　　月　　2 　　日
                              書記官  林鈺明
附表：
編號 地號/建號 面積 (平方公尺) 權利範圍 1 ○○縣○○市○○段000000地號土地 65 全部 2 ○○縣○○市○○段0000○號 153.08 全部  ○○縣○○市○○段0000○號 28.6